Config:
  hfst:
    Gen: ../../../src/generator-gt-norm.hfst
    Morph: ../../../src/analyser-gt-norm.hfst
  xerox:
    Gen: ../../../src/generator-gt-norm.xfst
    Morph: ../../../src/analyser-gt-norm.xfst
    App: lookup

Tests:

# todo:
# Proofread the gold standard (below)
# Then: run analyser, then correct. 



  Noun - ош: # Ordinary nouns 'city' - full paradigm including MWN
     ош+N+Sg+Nom+Indef: ош
     ош+N+SP+Gen+Indef: ошнь
     ош+N+SP+Abl+Indef: ошда
     ош+N+SP+Dat+Indef: ошнди
     ош+N+SP+Abe+Indef: ошфтома
     ош+N+SP+Comp+Indef: ошшка
     ош+N+SP+Ine+Indef: ошса
     ош+N+SP+Ela+Indef: ошста
     ош+N+SP+Ill+Indef: ошс
     ош+N+SP+Prl+Indef: ошва
     ош+N+SP+Tra+Indef: ошкс
     ош+N+Sg+Nom+PxSg1: ошзе
     ош+N+Pl+Nom+PxSg1: ошне
     ош+N+Sg+Gen+PxSg1: ошзень
     ош+N+Pl+Gen+PxSg1: ошнень
     ош+N+Sg+Dat+PxSg1: [ошзенди, ошзти]
     ош+N+Pl+Dat+PxSg1: ошненди
     ош+N+SP+Abl+PxSg1: ошдон
     ош+N+SP+Abe+PxSg1: ошфтомон
     ош+N+SP+Comp+PxSg1: ошшкан
     ош+N+SP+Ine+PxSg1: ошсон
     ош+N+SP+Ela+PxSg1: ошстон
     ош+N+SP+Ill+PxSg1: ошзон
     ош+N+SP+Prl+PxSg1: ошван
     ош+N+Sg+Nom+PxSg2: ошце
     ош+N+Pl+Nom+PxSg2: оштне
     ош+N+Sg+Gen+PxSg2: ошцень
     ош+N+Pl+Gen+PxSg2: оштнень
     ош+N+SP+Abl+PxSg2: ошдот
     ош+N+SP+Abe+PxSg2: ошфтомот
     ош+N+SP+Comp+PxSg2: ошшкат
     ош+N+SP+Ine+PxSg2: ошсот
     ош+N+SP+Ela+PxSg2: ошстот
     ош+N+SP+Ill+PxSg2: ошзт
     ош+N+SP+Prl+PxSg2: ошват
     ош+N+Sg+Nom+PxSg3: ошц
     ош+N+Pl+Nom+PxSg3: ошнза
     ош+N+Sg+Gen+PxSg3: ошнц
     ош+N+Pl+Gen+PxSg3: ошнзон
     ош+N+Sg+Dat+PxSg3: ошнцты
     ош+N+Pl+Dat+PxSg3: ошнзонды
     ош+N+SP+Abl+PxSg3: ошдонза
     ош+N+SP+Abe+PxSg3: ошфтомонза
     ош+N+SP+Comp+PxSg3: ошшканза
     ош+N+SP+Ine+PxSg3: ошсонза
     ош+N+SP+Ela+PxSg3: ошстонза
     ош+N+SP+Ill+PxSg3: ошзонза
     ош+N+SP+Prl+PxSg3: ошванза
     ош+N+SP+Nom+PxPl1: ошньке
     ош+N+SP+Gen+PxPl1: ошньконь
     ош+N+SP+Dat+PxPl1: ошньконди
     ош+N+SP+Abl+PxPl1: ошдонк
     ош+N+SP+Abe+PxPl1: ошфтомонк
     ош+N+SP+Comp+PxPl1: ошшканк
     ош+N+SP+Ine+PxPl1: ошсонк
     ош+N+SP+Ela+PxPl1: ошстонк
     ош+N+SP+Ill+PxPl1: ошзонк
     ош+N+SP+Prl+PxPl1: ошванк
     ош+N+SP+Nom+PxPl2: ошнте
     ош+N+SP+Gen+PxPl2: ошнтень
     ош+N+SP+Dat+PxPl2: ошнтенди
     ош+N+SP+Abl+PxPl2: ошдонт
     ош+N+SP+Abe+PxPl2: ошфтомонт
     ош+N+SP+Comp+PxPl2: ошшкант
     ош+N+SP+Ine+PxPl2: ошсонт
     ош+N+SP+Ela+PxPl2: ошстонт
     ош+N+SP+Ill+PxPl2: ошзонт
     ош+N+SP+Prl+PxPl2: ошвант
     ош+N+SP+Nom+PxPl3: ошсна
     ош+N+SP+Gen+PxPl3: ошснон
     ош+N+SP+Dat+PxPl3: ошснонды
     ош+N+SP+Abl+PxPl3: ошдост
     ош+N+SP+Abe+PxPl3: ошфтомост
     ош+N+SP+Comp+PxPl3: ошшкаст
     ош+N+SP+Ine+PxPl3: ошсост
     ош+N+SP+Ela+PxPl3: ошстост
     ош+N+SP+Ill+PxPl3: ошзост
     ош+N+SP+Prl+PxPl3: ошваст
     ош+N+Pl+Nom+Indef: ошт
     ош+N+Sg+Nom+Def: ошсь
     ош+N+Sg+Gen+Def: ошть
     ош+N+Sg+Dat+Def: ошти
     ош+N+Pl+Nom+Def: оштне
     ош+N+Pl+Gen+Def: оштнень
     ош+N+Pl+Dat+Def: оштненди    
